# 备考审阅模拟合并

提问人：chong8023peng 时间：2020-11-19 12:50:00
请教陈版：被投资单位为上市公司权益法核算的长期股权投资，被投资单位及上市公司同受同一最终控制方控制，本年度上市公司从最终控制方手中进一步收购被投资单位股份并达到控制，该收购事项构成同一控制下企业合并以及重大资产重组，需编制 2019 年、 2020 年1-6月一年一期的备考财务报表，根据查询其它已公布的备考报告显示：
假设编制基础一般为 假设公司本次并购重组事项在本备考财务报表期初（ 2019 年 1 月 1 日）已经完成，现在有疑问的是，假如上市公司在 2019 年度同样有一笔对被投资单位的增资（ 2019 年之前已经是长投权益法核算），是否同样需要模拟到 2019 年 1 月 1 日已经完成，还是仅模拟 2002 年本次收购到期初，然后 2019 年度那次增资视同收购少数股东权益处理？对于在编制年度合并报表时也存在同样的问题，追溯调整编制比较期报表时，是否也需模拟考虑 2019 年度的增资事宜，还是仅模拟 2020 年本次收购？

回答人：chenyiwei
这个问题没有明确规定，个人倾向于：由于这些股权变动虽然发生于备考报表的报告期内，但与本次重组事项本身并不构成一揽子交易，而是基于当时的情况发生的单独交易，故不应模拟这些交易在最早期间报告期期初已完成，而是报告期内的收购少数股权交易；且这样做也与日后收购完成后按同一控制下合并基础编制的合并报表一致。因此是较优的方案。
但基于完整体现收购后架构下上市公司盈利能力的考虑，也可以接受自最早期间期初开始模拟。但无论如何，需在附注中充分说明所采用的编制基础和假设的具体内容。